最　高　行　政　法　院　裁　定
                                     100年度裁字第1493號
上  訴  人　財團法人臺灣省新竹市私立光復高級中學
代　表　人　陳東和
被 上訴 人　新竹市稅務局
代　表　人　石明紫
上列當事人間房屋稅事件，上訴人對於中華民國100年4月6日臺
北高等行政法院100年度簡字第107號判決，提起上訴，本院裁定
如下：
　　主  文
上訴駁回。
上訴審訴訟費用由上訴人負擔。
　　理  由
一、按「（第1項）對於適用簡易程序之裁判提起上訴或抗告，
    須經最高行政法院之許可。（第2項）前項許可，以訴訟事
    件所涉及之法律見解具有原則性者為限。」「對簡易訴訟事
    件之判決提起上訴，應於上訴理由中具體表明該訴訟事件所
    涉及之原則性法律見解。」行政訴訟法第235條及第244條第
    3項分別定有明文。所謂訴訟事件涉及之法律見解具有原則
    性，係指該事件所涉及之法律問題意義重大，而有加以闡釋
    之必要情形而言。例如第一審判決對於行政命令是否牴觸法
    律所為之判斷，或就同類事件所表示之法律見解，與其他高
    等行政法院或最高行政法院所表示之見解牴觸等情形屬之。
    如其未屬第一審判決對於行政命令是否牴觸法律所為之判斷
    ，或就同類事件所表示之法律見解，與其他高等行政法院或
    最高行政法院所表示之見解牴觸，或其他所涉及之法律問題
    意義重大，而有加以闡釋之必要情形者，即不能以適用簡易
    程序之第一審判決所涉及之法律見解具有原則性，而要求許
    可上訴。
二、上訴人所有坐落於新竹市○區○○里○○路2段153號未辦保
    存登記建物一棟（下稱系爭房屋），約於民國88年4月完成
    驗收，惟未依房屋稅條例第7條規定申報房屋現值及使用情
    形，迨至99年4月9日上訴人因不服被上訴人補徵94年至98年
    地價稅，於他案訴願書主張另有未辦保存登記之建物，始由
    被上訴人於同年5月14日、同年月18日現場勘查後，認定系
    爭房屋總面積342平方公尺，有部分面積171平方公尺供外包
    廠商康品企業有限公司（下稱康品公司）作餐飲準備區、廚
    房、販售餐飲區使用（下稱第二餐廳）。嗣被上訴人以99年
    6月8日新市稅房字第0990232817號房屋現值核定通知書，核
    定系爭房屋自88年5月起設立房屋稅籍（00000000000），並
    全部面積按營業用稅率課徵。案經上訴人於同年月11日以第
    二餐廳未對外營業，應有房屋稅條例第15條第1項免稅事由
    ，申請重新核計時，被上訴人遂依上開現場勘查資料，改認
    系爭房屋供外包廠商作餐飲準備區、廚房、販售餐飲區使用
    部分（面積171平方公尺）（即第二餐廳部分）按營業用稅
    率核課，並更正99年房屋稅應納稅額（課稅月份自99年5月1
    日至同年6月30日止）為587元。上訴人不服，申請復查，經
    復查決定，維持原核定，提起訴願，遭決定駁回，上訴人遂
    提起行政訴訟請求：訴願決定、復查決定及原處分均撤銷。
    經原審判決駁回。
三、本件上訴人對於原判決上訴，主張：其所有第一餐廳承攬人
    與第二餐廳相同，第一餐廳業於96年7月按營業用稅率課徵
    房屋稅，縱使97年及98年度該承攬人所開立之統一發票有對
    外營業事實，但不能依此認定第二餐廳99年5月1日至6月30
    日亦有對外營業；原判決理由引用97及98年第一餐廳統一發
    票之開立情形，認定第二餐廳亦有對外營業，顯有矛盾；而
    上訴人於99年中得知第一餐廳承攬人曾有對外送便當之營業
    行為，即要求其停止該營業行為，但其表示業已出售優惠飯
    卡及飲料券未使用，遂要求其向臺灣省北區國稅局新竹市分
    局專案申請作廢統一發票，業經國稅局查明確無交易事實後
    同意准予備查，原審竟認此同意核備作廢之統一發票係通謀
    虛偽之結果，據此作為第二餐廳之課稅證據，其理由亦屬違
    背法令；又本件課稅期間有無校外人士入校用餐或有無外送
    便當營業，學校保全人員應最清楚，原審卻未傳訊其作證，
    顯有未依職權調查證據之違背法令等語。本院經核上訴意旨
    ，無非係對原判決所不採之理由再行爭執，或以其個人主觀
    之法律見解，就原審取捨證據、認定事實、適用法律之職權
    行使，指摘其為不當，並無涉法律見解具有原則上之重要情
    事，有由本院統一法律上意見或加以闡釋之必要情形。上訴
    人提起上訴，不合首揭規定，不應許可，其上訴難謂合法，
    應予駁回。
四、據上論結，本件上訴為不合法。依行政訴訟法第249條第1項
    前段、第104條、民事訴訟法第95條、第78條，裁定如主文
    。
中　　華　　民　　國　　100　 年　　6　　 月　　16　　日
                    最高行政法院第三庭
                        審判長法官　黃　璽　君
                              法官　楊　惠　欽
                              法官　吳　東　都
                              法官　陳　金　圍
                              法官　蕭　惠　芳

以  上  正  本  證  明  與  原  本  無  異
中　　華　　民　　國　　100　 年　　6　　 月　　17　　日
　　　　　　　　　　　　　　　書記官　彭　秀　玲